【裁判字號】    97,訴,170
【裁判日期】    980225
【裁判案由】    毒品危害防制條例等
【裁判全文】
臺灣臺東地方法院刑事判決               97年度訴字第170號
公  訴  人  臺灣臺東地方法院檢察署檢察官
被      告  甲○○
上列被告因違反毒品危害防制條例等案件，經檢察官提起公訴（
97年度毒偵字第155號及97年度偵字第935號），本院判決如下：
    主  文
甲○○竊盜，累犯，處有期徒刑捌月；又犯偽造署押罪，共計貳
罪，均累犯，各處有期徒刑月，未扣案於「收受物品、舊貨、
五金廢料或廢棄物登記表」上偽造之「林文成」署名貳枚均沒收
之；又施用第一級毒品，累犯，處有期徒刑拾月，扣案之注射針
筒壹支及空夾鏈袋壹只均沒收之。應執行有期徒刑壹年拾月。未
扣案於「收受物品、舊貨、五金廢料或廢棄物登記表」上偽造之
「林文成」署名貳枚；扣案之注射針筒壹支及空夾鏈袋壹只均沒
收之。
    犯罪事實
一、甲○○前因施用毒品案件，經本院以90年度聲戒字第67號裁
    定強制戒治，於民國91年4月11日停止戒治付保護管束，嗣
    經本院以90年度聲撤戒2字第1號裁定撤銷停止戒治令入戒治
    處所強制戒治，於91年10月19日執行完畢釋放，並經本院以
    90年度東簡字第265號判處有期徒刑6月確定，於92年3月28
    日執行完畢；復因竊盜及施用第一、二級毒品案件，經本院
    以94年度易字第129號分別判處有期徒刑7月、10月及8月，
    應執行有期徒刑1年10月，再經本院以96年度聲減字第134號
    裁定減為有期徒刑3月又15日、5月及4月，應執行有期徒刑
    11月確定，於96年12月22日執行完畢，詎仍不知悔改，竟意
    圖為自己不法之所有，於民國97年4月25日上午6時許，在位
    於臺東縣臺東市○○路○段臺東體育中學後方工地內，徒手
    竊取丁○○所有挖土機內價值約新臺幣（下同）6,000元之
    電瓶2顆（含統力及PRESIDENT廠牌，型號均為115F51N120電
    瓶各1顆）得手後，旋於同日上午某時，騎乘車牌號碼PUJ-6
    91號重型機車載運上揭電瓶，前往址設臺東縣卑南鄉○○村
    ○○路45號之「永鈦資源回收場」變賣，得款1,300元，供
    己花用一空。
二、甲○○為避免前揭犯行遭查獲，竟於變賣上開電瓶時，另行
    起意而基於偽造署押之犯意，在「永鈦資源回收場」所備置
    之「收受物品、舊貨、五金廢料或廢棄物登記表」上偽簽「
    林文成」之署名1枚；又於翌（26）日上午某時，持其所有
    之鐵製狗籠1只前往上址「永鈦資源回收場」販賣時，惟恐
    其真實身分遭識破，復基於偽造署押之犯意，在前揭「收受
    物品、舊貨、五金廢料或廢棄物登記表」上偽簽「林文成」
    之署名1枚，均足生損害於林文成及資源回收業者對舊物回
    收管理之正確性，嗣為警執行查贓勤務循線查獲上情。
三、甲○○明知海洛因為毒品危害防制條例第2條第2項第1款所
    列之第一級毒品，不得非法持有、施用，竟仍基於施用第一
    級毒品海洛因之犯意，於97年5月4日上午11時許，在其位於
    臺東縣臺東市○○路351號住處，以將海洛因與生理食鹽水
    調和後置於針筒內注射入體之方式，施用海洛因1次，嗣為
    警循線於同日上午11時30分許查獲，並當場扣得甲○○所有
    供施用海洛因之注射針筒1支及盛裝海洛因使用之空夾鏈袋1
    只，始悉上情。
四、案經臺東縣警察局臺東分局報告及臺東縣警察局移送臺灣臺
    東地方法院檢察署檢察官偵查起訴。
    理  由
壹：程序方面：
一、按於第一審辯論終結前，得就與本案相牽連之犯罪，追加起
    訴；追加起訴，得於審判期日以言詞為之，刑事訴訟法第
    265條定有明文。查被告甲○○於97年4月26日上午某時，持
    其所有之鐵製狗籠1只，前往上址「永鈦資源回收場」販賣
    時，在「永鈦資源回收場」所備置之「收受物品、舊貨、五
    金廢料或廢棄物登記表」上偽簽「林文成」署名1枚，涉犯
    偽造署押罪嫌部分，業據檢察官於本院98年2月11日審判期
    日中，以言詞追加起訴在案，經核此部分犯行，與檢察官起
    訴書所載原起訴犯罪事實，屬一人犯數罪之相牽連案件，檢
    察官於此追加起訴，依法並無不合，本院自得併予審理，先
    予敘明。
二、被告甲○○於警詢及偵查中所為不利於己之陳述，並非出於
    強暴、脅迫、利誘、詐欺、疲勞訊問、違法羈押或其他不正
    之方法，而係出於其自由意志所為，且核無違反法定障礙事
    由期間不得訊問或告知義務之情形，依刑事訴訟法第156條
    第1項規定，應有證據能力。
三、又法院若已使被告以外之人立於證人之地位接受被告之詰問
    ，則因該被告以外之人業經以證人之身分於審判中具結陳述
    ，而被告亦經給予對該被告以外之人就此事項詰問之機會，
    此時法官亦能目睹該被告以外之人陳述之情形，則該被告以
    外之人先前在司法警察詢問時所為之陳述若與審判中相符者
    ，自得為證據，此觀諸刑事訴訟法第159條之2立法意旨乃以
    該被告以外之人於司法警察詢問時所為陳述與審判中陳述不
    符時，須先前陳述具有較可信之特別情況始得為證據之意旨
    自明。查證人即被害人丁○○業經於本院審理時，使之立於
    證人之地位具結陳述，且經給予被告對其對質詰問之機會，
    而先前丁○○以證人之身分，在司法警察詢問時所為之陳述
    ，經核與審判中之陳述大致相符，揆諸上開說明，自有證據
    能力。
四、復按測謊鑑定，係依一般人若下意識刻意隱瞞事實真相時所
    產生微妙之心理變化，例如：憂慮、緊張、恐懼、不安等現
    象，因此身體內部之心理變化，身體外部之生理狀況亦隨之
    變化，例如：呼吸急促、血液循環加速、心跳加快、聲音降
    低、大量流汗等異常現象，惟表現在外之生理變化，往往不
    易由肉眼觀察，乃由測謊員對受測者提問與待證事實相關之
    問題，藉由科學儀器（測謊機）紀錄受測者對各個質問所產
    生細微之生理變化，加以分析受測者是否下意識刻意隱瞞事
    實真相，並判定其供述是否真實；測謊機本身並不能直接對
    受測者之供述產生正確與否之訊號，而係測謊員依其專業之
    學識及經驗，就測謊紀錄，予以客觀之分析解讀。至於測謊
    鑑定究竟有無證據能力，刑事訴訟法並無明文規定，惟實務
    上，送鑑單位依刑事訴訟法第208條第1項規定，囑託法務部
    調查局或內政部警政署刑事警察局為測謊檢查，受囑託機關
    就檢查結果，以該機關名義函覆原囑託之送鑑單位，該測謊
    檢查結果之書面報告，即係受囑託機關之鑑定報告，該機關
    之鑑定報告，形式上若符合測謊基本程式要件，包括：(1)經
    受測人同意配合，並已告知得拒絕受測，以減輕受測者不必
    要之壓力。(2)測謊員須經良好之專業訓練與相當之經驗。(3)
    測謊儀器品質良好且運作正常。(4)受測人身心及意識狀態正
    常。(5)測謊環境良好，無不當之外力干擾等要件。具備上述
    形式之證據能力者，即賦予實質之價值判斷（最高法院著有
    92年度臺上字第2282號判決可資參照）。倘被告就否認犯罪
    有不實之情緒波動反應，雖不能採為有罪之唯一證據，但非
    無證據能力，仍得供裁判之佐證，其證明力如何，事實審法
    院自得依職權自由判斷（最高法院94年度臺上字第1753號、
    89年度臺上字第2010號、88年度臺上字第5038號、88年度臺
    上字第2936號及87年度臺上字第3928號判決意旨復已揭示）
    。被告甲○○經本院囑託法務部調查局對其實施測謊檢查，
    施測人員安治國自90年4月9日起至同年7月6日止，在法務部
    調查局修畢測謊技術課程，取得結業證書，具有相當之專業
    訓練及經驗；又實施測謊前，對被告就測謊問卷內容及儀器
    明確說明，告知權利，經被告自願接受測謊；測謊儀器、受
    測人身心及意識狀態、測謊環境，均無不當之情事，有測謊
    同意書及測謊對象身心狀況調查表在卷可考（參見本院卷第
    50及51頁），是被告受測當時之身心狀況並無不正常之情形
    ，且係出於其任意性所為，揆諸前揭最高法院判決意旨，本
    件被告測謊結果，雖不得採為認定被告犯罪事實之唯一證據
    ，仍具證據能力。
五、再按被告以外之人於審判外之陳述雖不符刑事訴訟法第159
    條之1至第159條之4之規定，而經當事人於審判程序同意作
    為證據，法院審酌該言詞陳述或書面陳述作成時之情況，認
    為適當者，亦得為證據；當事人、代理人或辯護人於法院調
    查證據時，知有刑事訴訟法第159條第1項不得為證據之情形
    ，而未於言詞辯論終結前聲明異議者，視為有前項之同意，
    同法第159條之5定有明文。核其立法意旨在於傳聞證據未經
    當事人之反對詰問予以核實，原則上先予排除。惟若當事人
    已放棄反對詰問權，於審判程序中表明同意該等傳聞證據可
    作為證據，基於尊重當事人對傳聞證據之處分權，及證據資
    料愈豐富，愈有助於真實發見之理念，且強化言詞辯論主義
    ，使訴訟程序得以順暢進行，上開傳聞證據亦均具有證據能
    力。本件判決以下所引用檢察官所提出之各項證據，固均屬
    傳聞證據，然經本院於準備程序及審理時提示並告以要旨，
    被告甲○○均表示無意見（參見本院卷第41及93頁），迄於
    言詞辯論終結前亦未聲明異議，本院審酌該等證據之取得過
    程並無瑕疵，與本案待證事實間復具有相當之關聯性，以之
    作為證據尚無不當，自得採為本案認定事實之依據。
貳、實體方面：
一、關於犯罪事實一部分：
    訊據被告甲○○矢口否認有何竊盜犯行，辯稱：扣案之電瓶
    2顆，係在伊父親所有供載運瓦斯之3噸半貨車上偷拿的，該
    電瓶並非丁○○所有，伊也沒有竊取丁○○所有挖土機電瓶
    之情事云云。茲查：
  (一)上開犯罪事實業據證人即被害人丁○○於警詢及本院審理中
    證稱：伊於97年4月25日上午7時許，發現所有停放在臺東市
    ○○路○段臺東體育中學後方工地內挖土機上之電瓶遭竊，
    警方於同日上午11時許，在臺東縣卑南鄉○○村○○路45號
    「永鈦資源回收場」查獲失竊之120型電瓶2顆，經現場指認
    即為伊所失竊之電瓶無誤；伊於97年4、5月間曾失竊電瓶，
    嗣警方通知伊前往指認，確定扣案電瓶就是伊停放在臺東體
    育中學後方工地內挖土機所遭竊之電瓶，具領回之電瓶與伊
    失竊之電瓶是一樣的，規格均為120伏特，當庭所提示系爭
    電瓶上黃色旋扭色澤深淺不同，一個較黃、一個較淺黃，伊
    有很多電瓶，因為機種很多，所以會調來調去，電瓶上面旋
    扭之色澤當然會不一樣，失竊電瓶廠牌一個是統力廠牌、另
    一個則是PRESIDENT廠牌等語明確（參見臺東縣警察局臺東
    分局信警偵字第0970039047號卷第4及5頁、本院卷第94至96
    頁），並經證人即「永鈦資源回收場」實際經營者謝志揚於
    警詢中證述：址設臺東縣卑南鄉○○村○○路45號之「永鈦
    資源回收場」係伊母親所有，實際則是由伊負責經營，警方
    於97年4月25日上午11時許至「永鈦資源回收場」實施肅竊
    清查時，伊有在場，該回收場所備置之「收受物品、舊貨、
    五金廢料或廢棄物登記表」編號6之個案是由伊承接買入，
    該登記表不是伊記載登入，是販賣之人因未帶證件而自行填
    寫，經警查證該筆資料有誤後，伊即主動告知警方該筆資料
    上有伊所註記販賣之人所騎乘重型機車車牌號碼「PUV-601
    」號請警方查證，嗣警方查出正確車牌號碼應係「PUJ-691
    」號，並提供被告之相片經伊指認確係販賣電瓶之人，伊是
    以每公斤20元，共計1,300元之代價購入前述2顆電瓶，嗣發
    現該電瓶可能有問題，所以沒有馬上解體，迨警方於翌（26
    ）日帶同被害人丁○○到場指認無誤後，已無異議將該2顆
    電瓶交還被害人等語綦詳（參見臺東縣警察局臺東分局信警
    偵字第0970039047號卷第6及7頁），又上揭車牌號碼PUJ-69
    1號重型機車係被告之母陳秀美所有乙節，復據被告供承在
    卷（參見臺東縣警察局臺東分局信警偵字第0970039047號卷
    第6及7頁），從而扣案之統力及PRESIDENT廠牌，型號均為
    115F51N120電瓶各1顆，應係證人即被害人丁○○於前述時
    、地所失竊之挖土機電瓶，且該2顆電瓶確實是由被告以其
    母親所有之車牌號碼PUJ-691號重型機車載往上址「永鈦資
    源回收場」變賣等情，已堪認定。
  (二)又被告甲○○經本院囑請法務部調查局於97年10月21日實施
    測謊檢查，就有關其否認竊取被害人丁○○所有電瓶之問題
    ，經測試呈情緒波動之反應，研判有說謊乙節，亦有法務部
    調查局97年10月28日調科南字第09700436640號測謊報告書
    暨附件測謊鑑定過程參考資料1份附卷可稽（參見偵卷第48
    至56頁），此外復有贓物認領保管單1紙、「收受物品、舊
    貨、五金廢料或廢棄物登記表」2紙、指認犯罪嫌疑人照片1
    張、刑案現場照片6張（參見臺東縣警察局臺東分局信警偵
    字第097003947號卷第9至15頁）、扣押物品清單1紙（參見
    本院卷第72頁）及扣案之統力、PRESIDENT廠牌電瓶各1顆可
    資為憑，足證前述電瓶2顆，確係被告於上開時、地，徒手
    竊取自被害人丁○○所有挖土機上之電瓶無訛。
  (三)至於被告甲○○雖執前詞置辯云云，然查被告初始於警詢中
    乃是辯稱：伊於97年4月25日上午8時許，在位於臺東市○○
    路○段2巷口之大潤發賣場前橋下一處草叢中，撿到以黑色
    塑膠袋包住之系爭電瓶2顆，當時只有伊自己一人，並無他
    人在場可以證明，且經伊測試該電瓶均已經沒有電云云（參
    見臺東縣警察局臺東分局信警偵字第097003947號卷第2及3
    頁），又於檢察官訊問時陳稱：有兩個人騎乘機車從伊之釋
    迦園旁邊經過，丟一個袋子在伊釋迦園旁邊，伊過去看，看
    到裡面有2顆電瓶云云（參見97年度偵字第935號卷第7及8頁
    ），嗣於本院準備程序中則改口稱：扣案之電瓶2顆，是在
    伊父親丙○○所有供載運瓦斯之3噸半貨車上偷拿的，該電
    瓶根本不是被害人丁○○所有云云（參見本院卷第40頁），
    復於本院審理中翻異前詞改稱：扣案2顆電瓶，其中一顆是
    伊在山上養火雞所使用之電瓶，另一顆則是伊父親所有之電
    瓶，均是120伏特云云（參見本院卷第100頁），旋又改稱系
    爭電瓶2顆係至廢車廠所竊云云（參見本院卷第105頁），足
    徵被告就扣案之電瓶2顆究係何人所有及其如何取得等節，
    前後所述並不一致，已難遽採。況證人即被告之父親丙○○
    業於本案審理中具結證稱：伊有2部貨車，該2部貨車電瓶均
    曾失竊過，失竊時間約係於1、2年前，電瓶是放在車上，已
    經沒有電，時間已久，約有1年了，詳細時間不能確定，但
    曾經失竊數次，最近一次約係於7、8個月前（即97年6、7月
    間），伊所有之貨車是中古車，失竊後再向中古行購買電瓶
    ，是臺灣湯淺廠牌電瓶，只要堪用就可以，伊最近一次所失
    竊之2顆電瓶，一顆是台灣湯淺廠牌，另一顆則是統力廠牌
    ，從該失竊電瓶之外觀上可以加以確認，因為都是中文字；
    最近一次是7、8月前失竊的，其他都是1年以前所失竊的，
    伊無法確認當庭所提示之2顆電瓶是否係伊所失竊，伊於7、
    8月前所失竊之2顆電瓶，其中一顆係裝置於貨車後面，另一
    顆則是裝在貨車之前面，貨車後面之電瓶是要升降用的，是
    120伏特，前面是用比較小的不到100伏特，沒有當庭提示扣
    案電瓶那麼大，亦無法確認是否係養火雞所使用之電瓶等語
    甚詳（參見本院卷第96至99頁），並有證人丙○○當庭親書
    其所失竊電瓶之廠牌「統力」及「台灣湯淺」之A4影印紙1
    張附卷可佐（參見本院卷第107頁），足證證人丙○○前於
    97年6、7月間所失竊之電瓶2顆，其一為「統力」廠牌，另
    一則為「台灣湯淺」廠牌，且其電瓶外觀均係以中文字體印
    刷，又其中一顆是120伏特，另一顆則未及100伏特，然扣案
    電瓶2顆，一顆是「統力」廠牌，另一顆則是「PRESIDENT」
    廠牌，且均為120伏特之電瓶，顯非證人丙○○所失竊之貨
    車電瓶，亦非被告養火雞所使用之電瓶，至為灼然。被告上
    開所辯俱非實在，顯係事後卸飾之詞，並不足採信。
  (四)綜上各節相互參研，被告此部分犯行事證已臻明確，洵堪認
    定，應予依法論科。
二、關於犯罪事實二、三部分：
  (一)訊據被告甲○○對於前揭偽造署押及施用第一級毒品海洛因
    犯行，迭於警詢、偵查、本院準備程序及審理中坦承不諱（
    參見臺東縣警察局臺東分局信警偵字第0970039047號卷第2
    頁、臺東縣警察局東警偵二字第0970003630號卷第2頁、臺
    灣臺東地方法院檢察署97年度偵字第935號卷第8及9頁、97
    年度毒偵字第155號卷第6及7頁、本院卷第40及92頁），核
    與證人謝志揚上揭於警詢中證述之情節大致相符（參見臺東
    縣警察局臺東分局信警偵字第0970039047號卷第6及7頁），
    且有「收受物品、舊貨、五金廢料或廢棄物登記表」2紙在
    卷可佐（參見臺東縣警察局臺東分局信警偵字第0970039047
    號卷第10及11頁）；另被告經採集尿液檢體送驗之結果，呈
    現海洛因代謝物嗎啡陽性反應乙節，亦有慈濟大學濫用藥物
    檢驗中心97年5月29日慈大藥字第97052901號函檢附該中心
    檢驗總表及代號與真實姓名對照表各1紙在卷可考（參見97
    年度毒偵字第155號卷第15至17頁），並有臺東縣警察局扣
    押物品目錄表1紙及刑案現場照片4張（參見臺東縣警察局東
    警偵二字第0970003630號卷第9、12及13頁）、扣案之已使
    用過注射針筒1支及空夾鏈袋1只可資為佐，足認被告上開任
    意性自白確與事實相符，應可採信。
  (二)綜上所述，被告前揭偽造署押及施用第一級毒品犯行，均堪
    以認定，悉應予依法論科。
三、核被告甲○○上開所為，係犯刑法第320條第1項之竊盜罪、
    第217條第1項之偽造署押罪及毒品危害防制條例第10條第1
    項之施用第一級毒品罪。被告先後二次於97年4月25日上午
    某時及翌（26）日上午某時，在「永鈦資源回收場」所備置
    之「收受物品、舊貨、五金廢料或廢棄物登記表」上偽簽「
    林文成」之署名各1枚，於時間之關係上可明顯加以區隔，
    殊無接續關係可言，核屬實質競合之數罪關係。被告所犯上
    開四罪，犯意各別，行為殊異，應予分論併罰。被告有如犯
    罪事實欄所載論罪科刑及執行情形，有臺灣高等法院被告前
    案紀錄表存卷可參，其於有期徒刑執行完畢後，5年以內故
    意再犯本件有期徒刑以上之四罪，均應依刑法第47條第1項
    規定論以累犯，並各加重其刑。爰審酌被告有如卷附臺灣高
    等法院被告前案紀錄表所載前科，足見素行非佳，其正值青
    壯之年，竟不思循正當途徑獲取財物，為貪圖一己私慾，恣
    意竊取他人所有之財物，除造成被害人丁○○財產損害外，
    並已危害社會治安，兼衡被告於犯罪後雖已坦認部分犯行，
    然對於前揭竊盜犯行猶一再飾詞圖卸，犯罪後態度不佳，未
    見悛悔之意，惟念其所竊取財物價值非鉅，且業據被害人領
    回，對被害人財產法益所生侵害尚屬輕微，及其係為規避查
    緝而偽造「林文成」署名之動機，惡性非重，手段尚稱平和
    ，復衡酌被告不思尋求正當之身心發展，再次施用足以導致
    精神障礙、性格異常，甚至造成生命危險之毒品，足見其自
    制力甚為薄弱，然衡以施用毒品究屬戕害自身健康之犯罪，
    被告施用毒品尚未造成他人明顯之危害，及其僅有國中肄業
    之學歷，智識程度非高，並斟酌檢察官雖請求就被告所犯竊
    盜罪量處有期徒刑1年，然本院綜核上情及被告所竊取財物
    之價值非鉅，對被害人財產法益所生侵害尚屬輕微，認檢察
    官此部分之求刑尚嫌過重等一切情狀，分別量處如主文所示
    之刑，並定其應執行之刑。未扣案於「收受物品、舊貨、五
    金廢料或廢棄物登記表」上偽造之「林文成」署名2枚，悉
    應依刑法第219條之規定，不問屬於犯人與否，均為沒收之
    諭知；扣案之注射針筒1支及空夾鏈袋1只，係被告所有供施
    用海洛因之物，業據被告供承在卷（參見警卷第2及4頁、偵
    卷第7頁），此等物品本質上尚可供其他用途使用，客觀上
    難認係專供施用毒品之器具，均應依刑法第38條第1項第2款
    規定，宣告沒收。
四、至於檢察官以被告有多次施用毒品前科，因施用毒品致入不
    敷出，而有竊盜之情形，請求併諭知強制工作等語，惟查被
    告甲○○固有多次施用毒品前科，然前此僅於94及95年間各
    犯竊盜乙案，此外即別無其他竊盜前科，有臺灣高等法院被
    告前案紀錄表在卷可查，尚難認被告確有竊盜犯行之習慣，
    且查無證據足以證明被告所犯竊盜與施用毒品罪間具有直接
    之關聯性，本院斟酌上情，認無於刑之執行前令被告入勞動
    場所強制工作之必要，爰不併予諭知強制工作，附此敘明。
據上論斷，應依刑事訴訟法第299條第1項前段，毒品危害防制條
例第10條第1項，刑法第11條前段、第217條第1項、第219條、第
320條第1項、第47條第1項、第51條第5款、第38條第1項第2款，
刑法施行法第1條之1第1項、第2項前段，判決如主文。
本案經檢察官乙○到庭執行職務。
中    華    民    國    98    年    2     月    25    日
                  刑事第一庭  審判長法  官  蔡崇義
                                    法  官  陳義忠
                                    法  官  康文毅
以上正本證明與原本無異。
如不服本判決應於收受送達後10日內向本院提出上訴書狀，並應
敘述具體理由；其未敘述上訴理由者，應於上訴期間屆滿後20日
內向本院補提理由書（須附繕本）。「切勿逕送上級法院」。
                                    書記官  高美枝
中    華    民    國    98    年    2     月    25    日
附錄本案論罪科刑法條全文：
毒品危害防制條例第10條
施用第一級毒品者，處六月以上五年以下有期徒刑。
施用第二級毒品者，處三年以下有期徒刑。
中華民國刑法第217條
偽造印章、印文或署押，足以生損害於公眾或他人者，處三年以
下有期徒刑。
盜用印章、印文或署押，足以生損害於公眾或他人者，亦同。
中華民國刑法第320條
意圖為自己或第三人不法之所有，而竊取他人之動產者，為竊盜
罪，處五年以下有期徒刑、拘役或五百元以下罰金。
意圖為自己或第三人不法之利益，而竊佔他人之不動產者，依前
項之規定處斷。


司法院資訊處製作；財團法人民間司法改革基金會備份。
